

# ABDELMOUHAIMENE ASSILA

INGÉNIEUR DE LOGICIEL ET DÉVELOPPEUR WEB FULL-STACK JUNIOR.

# PROFIL

Récemment diplômé d'ingénierie de logiciel. Je suis un développeur full stack passionné avec une solide expérience dans la conception et le développement de solutions logicielles complètes. Ma maîtrise des langages de programmation tels que JavaScript, Python et Java me permet de travailler efficacement tant sur le front-end que sur le back-end. Je suis également compétent dans la création d'interfaces utilisateur interactives et le déploiement d'applications web sécurisées. le suis constamment à l'affût des dernières technologies et je m'adapte rapidement pour fournir des solutions de haute qualité. Ma capacité à résoudre les problèmes fait de moi un développeur polyvalent et efficace.

#### **FORMATION**

# Licence en Ingénierie des systèmes d'informations et des logiciels

Sept 2017 - Jui 2020 I USTHB

#### Projet fin d'étude :

Conception et réalisation d'un portail web au profit du Ministère de la Solidarité Nationale, de la Famille et de la Condition de la Femme "MSNFCF".

#### Master en Ingénierie de logiciel

Sept 2020 - Sept 2022 I USTHB

#### Projet fin d'étude :

Un écosystème décentralisé pour l'assistance des voyageurs dans les transports en commun.

# EXPÉRIENCES PROFESSIONNELLES

# Concepteur et développeur web - stagaire

Ministère de la Solidarité Nationale, de la Famille et de la Condition de la Femme I Jan 2020 - Mai 2020

Etude de système d'information, conception, développement front-end et back-end

### Développeur web full-stack

New digital way I Mars 2023 - Aujourd'hui

Conception et développement full-stack (MERN stack)

# COMPÉTENCES

- Développement web MERN stack (Mongoose, Express, React et Node).
- CSS, Bootstrap, Material UI.
- Langages C, Java, Python et JavaScript.
- Conception de logiciel (UML et Merise).
- Administration Base de données relationnels (Oracle, MySQL et PostgreSQL), non relationnels (MongoDB) et Décentralisé (RDF).
- Git et Github.

# CONTACT

Téléphone: 06 59 16 83 72,
05 52 12 41 14

 Email : Assila.workspace@gmail.com
Adresse : Cité Douzi 1 - Bab ezzouar -Alger.

LinkedIn : Assila AbdelmouhaimeneSite web : assilaworkspace.netlify.app